【裁判字號】    92,上易,775
【裁判日期】    920623
【裁判案由】    違反毒品危害防制條例
【裁判全文】
臺灣高等法院高雄分院刑事判決                    九十二年度上易字第七七五號
    上  訴  人  臺灣高雄甲方法院檢察署檢察官
    被      告  乙○○
右上訴人因被告違反毒品危害防制條例案件，不服臺灣高雄甲方法院九十二年度易字
第七二四號中華民國九十二年四月十八日第一審判決（起訴案號：臺灣高雄甲方法院
檢察署九十二年度偵字第一０七二號），提起上訴，本院判決如左：
      主  文
原判決撤銷。
乙○○連續施用第二級毒品，累犯，處有期徒刑拾月。
      事  實
一、乙○○前於民國八十七年間因施用毒品案件，經臺灣高雄甲方法院以八十七年度
    毒聲字第三一六九號裁定送勒戒處所觀察、勒戒後，因認均無繼續施用毒品之傾
    向，而經臺灣高雄甲方法院檢察署檢察官於八十七年十一月三十日以八十七年度
    偵字第二二一二四號為不起訴處分確定，仍未戒除毒癮，復於八十八年間因施用
    毒品案件，經臺灣高雄甲方法院以八十八年毒聲字第六二三九號裁定送勒戒處所
    觀察勒戒後，經認有繼續施用毒品之傾向，而以八十八年度毒聲字第六七六一號
    裁定令被告入戒治處所強制戒治，並提起公訴，經該院以八十九年訴字第五三四
    號判決應執行有期徒刑十月確定，於九十一年二月十四日縮短刑期出監而執行完
    畢。猶不知悔改，復基於施用第二級毒品安非他命之概括犯意，連續先於九十一
    年八月十六日某時，在高雄縣茄萣鄉○○街四十九號住處內，將第二級毒品甲基
    安非他命置於鋁箔紙上，以燒烤產生煙霧方式施用，而於同年八月十七日十二時
    三十五分許，在高雄縣茄萣鄉○○路○段七十七號前之涼亭內，為警巡邏查獲其
    將毒品海洛因、針筒等物拋棄，而循線查悉前情（施用第一級毒品海洛因部分，
    業經臺灣高雄甲方法院於九十一年十二月三十一日以九十一年度訴字第三０五四
    號判決有期徒刑一年二月）；乙○○仍承前施用第二級毒品之概括犯意，續於前
    開住處施用安非他命多次，不定期施用一次，嗣於九十一年十一月十六日十七時
    許，在高雄縣茄萣鄉○○路六二巷七弄一號為警查獲。
二、案經台灣高雄甲方法院檢察署檢察官自動檢舉簽分偵辦，並移送本院併案審理。
      理  由
一、右揭時、甲被告乙○○如何施用第二級毒品安非他命等事實，業據被告於原審及
    本院審理時坦承甚明（見原審卷第二六頁，本院卷第二九頁），被告前述為警二
    度查獲後所採集尿液經鑑驗結果，均呈第二級毒品甲基安非他命陽性反應，有高
    雄縣警察局湖內分局煙毒、麻藥案件嫌犯代號與真實姓名對照表、高雄縣政府衛
    生局九十一年九月九日、十一月二十日九一煙檢字第一四二一、一九０五號煙毒
    尿液檢驗成績書，及高雄醫學大學附設中和紀念醫院九十一年十二月六日以報告
    編號九一一二—二六號出具之濫用藥物尿液檢驗報告書各一份（見第一０七二號
    偵卷第三三、四十頁，第一九二三號偵卷第十頁）附卷可佐。又被告前於八十七
    年間，因施用毒品案件，經原審八十七年毒聲字第三一六九號裁定令被告入勒戒
    處所觀察勒戒，因認無繼續施用毒品傾向，並經檢察官於八十七年十一月三十日
    以八十七年度偵字第二二一二四號為不起訴處分確定，復於八十八年間又因施用
    毒品案件，經原審以八十八年毒聲字第六二三九號裁定令觀察勒戒，經勒戒後認
    被告有繼續施用毒品傾向，而由原審以八十八年毒聲字第六七六一號裁定令入戒
    治處所強制戒治，並經原審以八十九年訴字第五三四號判決應執行有期徒刑十月
    ，於九十一年二月十四日縮短刑期出監而執行完畢等情，有台灣高等法院被告全
    國前案紀錄表、被告在監在押資料表、及刑案資料查註紀錄表各一份在卷可憑。
    是被告前開自白核與事實相符，其三犯本件施用第二級毒品之事證明確，被告前
    揭連續施用第二級毒品犯行，堪以認定。
二、核被告乙○○所為，係犯毒品危害防制條例第十條第二項之施用第二級毒品罪，
    其施用而持有第二級毒品甲基安非他命之低度行為，應為施用之高度行為所吸收
    ，不另論罪。被告先後多次施用第二級毒品之行為，時間緊接，所犯係構成要件
    相同之罪名，顯係基於概括之犯意反覆為之，為連續犯，應依刑法第五十六條之
    規定以一罪論處，並加重其刑。公訴人雖僅就被告於九十一年八月十七日十二時
    三十五分許，為警查獲之犯行予以起訴，惟被告其後仍有前開所述連續施用安非
    他命之犯行，核與前開起訴論罪之施用安非他命部分有連續犯裁判上一罪關係，
    自得併予審理，併此敘明。又被告前於八十八年間因違反毒品危害防制條例案件
    ，經原審以八十九年訴字第五三四號判決應執行有期徒刑十月確定，並於九十年
    四月二十六日送監執行，指揮書執畢日期為九十一年二月二十五日，而於九十一
    年二月十四日縮短刑期假釋出監，假釋期滿未經撤銷，視為執行完畢，有臺灣高
    等法院被告全國前案紀錄表一份在卷可參（見本院卷第十二、十三、二十頁），
    被告於受有期徒刑執行完畢，五年以內再犯本件最重本刑為有期徒刑以上刑之罪
    ，為累犯，應依刑法第四十七條之規定加重其刑。
三、原審予以論罪科刑固非無見，惟查：被告於九十一年八月十七日十二時三十五分
    許為警查獲後，至九十一年十一月十六日十七時許，此期間之施用第二級毒品犯
    行，與已起訴經認定施用第二級毒品有罪部分犯行，有連續犯之裁判上一罪之關
    係，原審未及審究，自有未洽。公訴人上訴意旨略陳「原審未及審判」等語，指
    摘原判決不當，為有理由，自應由本院予以撤銷改判。審酌被告前有施用毒品犯
    行，並經不起訴處分及有期徒刑之執行完畢，猶不知悔改，一再施用毒品而復二
    度為警查獲，顯見其不知警惕，意志不堅，惟姑念其犯罪後坦承犯行，及施用第
    二級毒品係自我戕害行為，並未危害他人等一切情狀，量處如主文第二項所示之
    刑。
據上論斷，應依刑事訴訟法第三百六十九條第一項前段、第三百六十四條、第二百九
十九條第一項前段，毒品危害防制條例第十條第二項，刑法第十一條前段、第五十六
條、第四十七條，判決如主文。
本案經檢察官劉文水到庭執行職務。
中    華    民    國      九十二      年      六      月     二十三   日
                              臺灣高等法院高雄分院刑事第六庭
                                  審判長法官  王憲義
                                        法官  謝靜雯
                                        法官  張意聰
右正本證明與原本無異。
不得上訴。
                                  法院書記官  王婉蓉
中    華    民    國      九十二      年      六      月    二十三    日
附錄：本判決論罪科刑法條全文
毒品危害防制條例第十條第二項：
施用第二級毒品者，處三年以下有期徒刑。


司法院資訊處製作；財團法人民間司法改革基金會備份。
